---
title: "Klasyfikacja"
author: "Michał Mrozek"
date: today
lang: pl
language: 
  title-block-author-single: "Autor"
  title-block-published: "Utworzono"
format: 
  html:
    theme: 
      light: flatly
      dark: darkly
    highlight-style: a11y
    df-print: paged
    toc: true
    toc-depth: 4
    code-fold: show
    code-link: true
    self-contained: true
    code-tools: 
      source: true
editor: visual
execute:
  message: false
  warning: false
---

## 

### 1. Uzupełnij swoje imię i nazwisko

### 2. Załaduj wszystkie pakiety, z których będziesz korzystać

```{r}
#| label: ładowanie potrzebnych pakietów
library(modeldata)
library(tidyverse)
library(tidymodels)
library(vip)
```

### 3. Klasyfikacja

> Do tej analizy będziesz potrzebować zbioru danych `credit_data` z pakietu `modeldata`. Zapoznaj się z tym zbiorem, wyświetl tabelkę. Czy w zbiorze występują braki danych?

```{r}
credit_data
```

```{r}
credit_data %>% drop_na() %>% count()
credit_data %>% count
```

-   **Twoja odpowiedź: Są braki, bo ilość wierszy przed i po drop_na jest różna.**

##### Jakie etykiety występują w zmiennej `Status` i jakie są ich liczebności? (To będzie zmienna, którą będziemy przewidywać.)

```{r}
credit_data %>% count(Status)

```

##### Podziel dane na zbiór treningowy i testowy (70/30, z zachowaniem proporcji zmiennej przewidywanej) (ziarno losowania - numer Twojego indeksu)

```{r}
set.seed(358964)
credit_split <- initial_split(credit_data, prop = 0.7, strata = Status)
credit_train <- training(credit_split)
credit_test <- testing(credit_split)
```

#### Modele

##### Twoje zadanie polega na porównaniu kilku modeli klasyfikacyjnych z użyciem pakietu `tidymodels` (za jednych zamachem) i odpowiedzi na kilka pytań:

-   rozważ trzy różne "przepisy" (przygotuj dane do modelowania na 3 różne sposoby, wybór zmiennych i ich przygotowanie - według Twojego uznania)

```{r}
rec_0 <- recipe(Status ~ ., data = credit_train)

rec_1 <- rec_0 %>% 
  step_impute_mode(Home, Marital)

rec_2 <- rec_1 %>% 
  step_normalize(all_numeric_predictors())

```

-   rozważ modele: Random Forest (parametry domyślne, silnik: `ranger`), regresja logistyczna. Nazwij je odpowiednio: `model_rf` i `model_log`

```{r}
model_rf <- rand_forest() %>% 
  set_engine("ranger", importance = "permutation") %>% 
  set_mode("classification")

model_log <- logistic_reg() %>% 
  set_engine("glm") %>% 
  set_mode("classification")
```

-   tym samym do wytrenowania i porównania będziesz mieć 6 modeli (3 przepisy \* 2 modele)

-   nie buduj modeli osobno - chodzi o to, żeby wytrenować i porównać je jednocześnie

-   trening i porównanie wykonaj z użyciem kroswalidacji na zbiorze treningowym

```{r}
#| label: podział na foldy

credit_folds <- vfold_cv(credit_train, v = 5, strata = Status)
```

```{r}
modele <- 
  workflow_set(
    preproc = list(
      rec_0 = rec_0,
      rec_1 = rec_1,
      rec_2 = rec_2
    ),
    models = list(
      model_rf = model_rf,
      model_log = model_log
    ),
    cross = TRUE
  )
```

-   wyświetl tabelkę przedstawiającą wszystkie modele z wartościami metryk: dokładność, pole pod krzywą ROC, czułość i swoistość (upewnij się, że czułość i swoistość oznaczają to, co trzeba - ważniejsze jest dla nas wychwycenie osób, które nie powinny dostać kredytu)

```{r}
metrics <- modele %>%
  workflow_map(
    "fit_resamples",
    resamples = credit_folds,
    metrics = metric_set(accuracy, roc_auc, sensitivity, specificity),
    verbose = TRUE
  ) %>% 
  collect_metrics() %>% 
  select(wflow_id, .metric, mean)
```

-   **Twoja odpowiedź:**
```{r}
metrics
```


-   Który model okazał się najlepszy pod względem dokładności? Czy pole pod krzywą ROC też wskazuje na ten model? Jak oceniasz czułość i swoistość dla tego modelu? (pamiętaj, że lasy losowe są losowe:) Zadbaj o to, żeby wynik był stabilny)
```{r}
metrics %>% filter(.metric=="accuracy") %>% arrange(desc(mean))
```
```{r}
metrics %>% filter(.metric=="roc_auc") %>% arrange(desc(mean))
```
```{r}
metrics %>% filter(wflow_id == "rec_1_model_log")
```
```{r}
metrics %>% filter(wflow_id == "rec_1_model_rf")
```



Dokładność i ROC wskazują różne modele. Oba mają wysoką swoistość i dość niską czułość.

-   wyznacz macierz pomyłek, dokładność i pole pod krzywą ROC dla najlepszego modelu na zbiorze testowym

```{r}
wk_fit_log <- workflow() %>% 
  add_recipe(rec_1) %>% 
  add_model(model_log) %>% 
  fit(data = credit_train)
```

```{r}
credit_pred <- credit_test %>% 
  select(Status) %>% 
  mutate(predict(wk_fit_log, new_data = credit_test))
```

```{r}
credit_pred %>% 
  conf_mat(truth = Status, estimate = .pred_class)
```
```{r}
credit_pred %>% 
  yardstick::accuracy(truth = Status, estimate = .pred_class)
```

```{r}
credit_pred_1 <- credit_pred %>% 
  mutate(Status = factor(Status, levels = c("good", "bad")))
credit_pred_1 <- augment(wk_fit_log, new_data = credit_test)

credit_pred_1 %>% roc_auc(truth = Status, .pred_bad)
```


-   rozważ najlepszy spośród modeli Random Forest i najlepszy spośród modeli regresji logistycznej. Czy oba modele wskazują na te same zmienne, jako zmienne najbardziej wpływowe w procesie klasyfikacji? Które ze zmiennych zostały uznane za najważniejsze przez dany model. Wykonaj wykresy informujące o ważności zmiennych dla poszczególnych modeli. Czy oba modele "widzą" to tak samo? (przydatne funkcje: `extract_...`, `vip`)

```{r}
wk_fit_rf <- workflow() %>% 
  add_recipe(rec_2) %>% 
  add_model(model_rf) %>% 
  fit(data = credit_train)
vip(wk_fit_log %>% 
      extract_fit_engine()) +
      theme_minimal()
```
```{r}
vip(wk_fit_rf %>% 
      extract_fit_engine()) +
      theme_minimal()
```

-   Oba modele uważają zmienną "Records" za najważniejszą, przy czym widzimy, że późniejsze zmienne się różnią. Records i Recordsyes to to samo, tylko model log zmnienił "no" i "yes" na zera i jedynki.
