---
title: "Regresja"
author: "Michał Mrozek"
date: today
lang: pl
language: 
  title-block-author-single: "Autor"
  title-block-published: "Utworzono"
format: 
  html:
    theme: 
      light: flatly
      dark: darkly
    highlight-style: a11y
    df-print: paged
    toc: true
    toc-depth: 4
    code-fold: show
    code-link: true
    self-contained: true
    code-tools: 
      source: true
editor: visual
execute:
  message: false
  warning: false
---

------------------------------------------------------------------------

------------------------------------------------------------------------

### 1. Uzupełnij swoje imię i nazwisko

### 2. Załaduj potrzebne pakiety

```{r}
#| label: ładowanie potrzebnych pakietów
library(tidyverse)
library(ISLR2)
library(skimr)
library(rpart)
library(rpart.plot)
library(tidymodels)
library(future)
library(doFuture)
library(vip)
```

### 3. Regresja

> Będziesz potrzebować zbioru danych `Carseats` z pakietu `ISLR2`.

##### (a) Zapoznaj się ze zbiorem `Carseats` (zobacz jego strukturę (`skimr`), opis zmiennych, a następnie wyświetl dane).

```{r}
data("Carseats")

skim(Carseats)

Carseats

help("Carseats")
```

##### (b) Co oznacza zmienna `ShelveLoc`?

-   ShelveLoc to factor z 3 poziomami wyrażający jakość lokalizacji produktu na półkach sklepowych.

#### 3a. Regresja liniowa

##### Przy użyciu `ggplot` wykonaj wykres rozrzutu: `Sales` vs `Price` (uważaj na to, jak należy zinterpretować ten zapis na wykresie, tzn. co jest zmienną $x$ a co $y$ ). Używając różnych kolorów dopasuj regresję liniową, kwadratową i sześcienną (na jednym wykresie z odpowiednią legendą informującą która krzywa określa który stopień; nie rysuj przedziału ufności).

```{r}
ggplot(Carseats, aes(x = Price, y = Sales)) +
  geom_point() +
  stat_smooth(
    method = "lm",
    formula = y ~ x,
    aes(color = "Liniowa"),
    se = FALSE
  ) +
  stat_smooth(
    method = "lm",
    formula = y ~ poly(x,2),
    aes(color = "Kwadratowa"),
    se = FALSE
  ) +
  stat_smooth(
    method = "lm",
    formula = y ~ poly(x,3),
    aes(color = "Sześcienna"),
    se = FALSE
  ) +
  labs(color = "Model") +
  theme_minimal()
```

##### Stwórz model regresji liniowej wykorzystując zmienną `ShelveLoc` i 6 innych losowo wybranych zmiennych, odzwierciedlający wpływ wszystkich tych zmiennych na zmienną `Sales` (do losowania tych zmiennych za ziarno losowania przyjmij [**numer swojego indeksu**]{style="color: aqua"}). Nazwij go `model_lm`. Zobacz podsumowanie modelu i odczytaj współczynnik $R^2$.

```{r}
set.seed(358964)

zmienne <- setdiff(names(Carseats), c("Sales","ShelveLoc"))

wylosowane <- sample(zmienne,6)

wylosowane

model_lm_pre <- as.formula(
  paste(
    "Sales ~ ShelveLoc +",
    paste(wylosowane, collapse = " + ")
  )
)

model_lm <- lm(model_lm_pre,
               data = Carseats)

summary(model_lm)
```

-   R\^2 = 0.6106

##### Co oznacza współczynnik przy `ShelveLocGood`? Jak należy go zinterpretować (pamiętaj o jednostkach sprzedaży)? Co możesz powiedzieć o istotności statystycznej tej zmiennej w Twoim modelu?

-   ShelveLocGood pokazuje jaka jest różnica w sprzedarzach (w tysiącach) jak zmienimy lokalizacje w sklepie z Bad na Good. W tym przypadku jest to około 4.8. Ta zmienna jest istotna statystycznie bo jej p wartość jest bardzo mała.

#### 3b. Drzewo regresyjne

##### Biorąc pod uwagę te same zmienne co w modelu regresji liniowej, przy użyciu pakietu `rpart` najpierw utwórz model regresji o nazwie `drzewo` , a następnie narysuj je (używając odpowiedniego pakietu).

```{r}
drzewo <- rpart(
  model_lm_pre,
  data = Carseats
)

rpart.plot(drzewo)
```

##### Czy któreś ze zmiennych **nie** zostały uznane za ważne w procesie tworzenia drzewa? Jeśli tak, to które?

-   Zmienne "US", "Urban" oraz "Education" nie zostały użyte.

##### Ile (dokładnie) obserwacji wpadło do węzła nr 13. Czy to jest liść? Jeśli w Twoim drzewie nie ma węzła o tym numerze, to weź pod uwagę najbliższy nieparzysty numer węzła.

```{r}
drzewo$frame["13",]
```

-   W węźle 13 jest 9 obserwacji i jest to liść.

##### Udałeś/udałaś się na spotkanie z klientem. Nie zabrałeś komputera, ale jako miłośnik przyrody, rysunki drzew zawsze nosisz przy sobie :) Klient nalega na prognozę sprzedaży w przypadku: `Urban = Yes`, `Population = 200`, `Income = 60`, `Advertising = 7`, `Age = 40`, `CompPrice = 120`, `ShelveLoc = Medium`, `US = No`, `Price = 105`, `Education = 11`. Patrząc na swoje drzewo prognozuj sprzedaż. Pamiętaj o odpowiedniej jednostce.

-   **Twoja odpowiedź: Około 9400.**

#### 3c. Random Forest + trening hiperparametrów

##### Z wykorzystaniem pakietu `tidymodels` wykonaj trening hiperparametrów dla modelu lasów losowych z uwzględnieniem następujących kroków:

-   wszystkie losowe procedury wykonaj z ustawieniem swojego wcześniejszego ziarna losowania

-   cała procedura powinna wykorzystywać odpowiednie funkcje z pakietu `tidymodels`

-   pamiętaj, że możesz "zamrozić" dany chunk, żeby przy każdorazowym renderowaniu dokumentu nie przeliczał na nowo wszystkiego co tam jest zawarte i żeby mieć pewność, że komentowane przez Ciebie treści i podsumowania są właściwe

<!-- -->

-   do tworzenia modelu wykorzystaj wszystkie zmienne (nadal przewidujesz `Sales`)

-   podziel dane na zbiór treningowy i testowy (prop = 0.8), trening hiperparametrów zrób z wykorzystaniem kroswalidacji na zbiorze treningowym

-   użyj modelu z "silnikiem" `ranger`

-   trenowane 2 hiperparametry: liczba drzew i liczba zmiennych losowanych do podziału w każdym węźle (reszta parametrów - domyślna)

-   w siatce hiperparametrów do treningu wykorzystaj wartości:

    <div>

    -   liczba drzew: 100, 500, 1000,

    -   liczba zmiennych losowanych do podziału: 3, 4, 5

    -   w systemie: "każdy z każdym", tzn. 9 różnych modeli

    </div>

-   zoptymalizuj czas treningu przy użyciu pakietu do obliczeń równoległych (future, doFuture)

-   wyświetl wyniki dla wszystkich modeli z informacją o otrzymanych wartościach: RMSE, MAE i $R^2$ (wszystko w jednej tabelce)

-   przy użyciu odpowiedniej funkcji z pakietu `tidymodels` wyświetl 4 modele z najlepszą wartością RMSE (jakie parametry okazały się najlepsze?)

-   dokończ budowę tego najlepszego modelu, a następnie sprawdź jakie wartości wszystkich 3 metryk przyjmuje ten model na zbiorze testowym. Odpowiedz na pytanie, jak te wartości wypadają w porównaniu do wcześniejszych kroswalidacyjnych prognoz.

```{r}
set.seed(358964)
split <- initial_split(Carseats,
                       prop = 0.8)

train <- training(split)
test <- testing(split)
folds <- vfold_cv(train)

recipe_rf <-
  recipe(Sales ~ ., data = train)

rf_model <-
  rand_forest(
    trees = tune(),
    mtry = tune()
  ) %>%
  set_engine("ranger") %>%
  set_mode("regression")

wf <-
  workflow() %>%
  add_recipe(recipe_rf) %>%
  add_model(rf_model)

grid <-
  crossing(
    trees = c(100,500,1000),
    mtry = c(3,4,5)
  )

plan(multisession)

registerDoFuture()

wyniki <-
  tune_grid(
    wf,
    resamples = folds,
    grid = grid,
    metrics = metric_set(rmse, mae, rsq)
  )

collect_metrics(wyniki)

show_best(
  wyniki,
  metric = "rmse",
  n = 4
)

best_params <-
  select_best(
    wyniki,
    metric = "rmse"
  )

best_params

final_wf <-
  finalize_workflow(
    wf,
    best_params
  )

final_fit <-
      fit(final_wf,
      data = train)

pred <-
  predict(final_fit,
          test) %>%
  bind_cols(test)

metrics(
  pred,
  truth = Sales,
  estimate = .pred
)
```

Rmse na testowym trochę odbiega od predykcji kroswalidacyjnej. Może to oznaczać lekkie przeuczenie modelu.
