---
title: "Zadania zaliczeniowe"
author: "Michał Mrozek"
date: 07 02 2026
lang: pl
language: 
  title-block-author-single: "Autor"
  title-block-published: "Utworzono"
format: 
  html:
    theme: 
      light: flatly
      dark: darkly
    highlight-style: arrow
    df-print: paged
    toc: true
    toc-depth: 4
    code-fold: show
    code-link: true
    self-contained: true
    code-tools: 
      source: true
# editor: visual
execute:
  message: false
  warning: false
---

Ładujemy potrzebne biblioteki.
```{r}
library(tidyverse)
library(microbenchmark)
```

# Zadanie 1 (Advent of Code: 2017 dzień 1)

Zadanie dostarcza nam ciąg cyfr, a naszym zadaniem jest policzenie sumy tych cyfr, dla których następna cyfra jest taka sama jak ona sama. Dla ostatniej cyfry, za cyfrę następną uznajemy pierwszą cyfrę naszego ciągu.

Wczytujemy dane z zadania.

```{r}
input1 <- readLines("zad1dane")
```

Dodaję pierwszą cyfrę naszego ciągu na koniec, aby uwzględnić cykliczną naturę wejścia.

```{r}
input1_plus <- str_flatten(c(input1, str_sub(input1, 1, 1)))
```

# Sposób 1:

```{r}
# Tworzę wektor na którym mam tylko te fragmenty wejścia,
# gdzie te same cyfry występują po sobie.
krotki <- input1_plus %>% 
  str_extract_all("(\\d)\\1+") %>% 
  unlist()
# Tworzę wektor, na którym zapisuję jakie cyfry się powtarzają
co <- krotki %>% 
  str_sub(1,1) %>% 
  as.numeric()
# Tworzę wektor, na którym zapisuję ile razy powtarzają się cyfry.
# Zliczam o jeden mniej, bo liczymy tylko to dla którego następna cyfra jest
# taka sama, więc ostatnia cyfra nie jest liczona.
ile <- krotki %>%
  str_length()-1

#Mnożę cyfry z ich krotnością, a potem sumuję aby otrzymać ostateczny wynik.
razem <- co * ile
razem %>% 
  sum()
```

# Sposób 2:

Początek oraz koniec dokładnie tak samo. Gdy długość danego elementu wynosi 2 zapamiętujemy wartość tej cyfry, gdy ciąg jest dłuższy mnożymy wartość cyfry przez długość ciągu-1 (na tej samej zasadzie co w sposobie 1). Na koniec sumujemy cały wektor.

```{r}
input1_plus %>% 
    str_extract_all("(\\d)\\1+") %>% 
    unlist() %>% 
  { ifelse(str_length(.) == 2, str_sub(., 1, 1), 
           as.character((str_length(.)-1)*as.numeric(str_sub(., 1, 1)))) } %>% 
  as.numeric() %>% 
  sum()
```

# Zadanie 2 (Advent of Code: 2019 dzień 8)

Zadanie dostarcza ciąg złożony z 0,1,2. Każde 150 cyfr reprezentuje jedną "warstwę". Mamy za zadanie znaleźć warstwę z najmniejszą ilością zer, a następnie pomnożyć ilość 1 przez ilość dwójek na tej warstwie.

Wczytuję dane do zadania.

```{r}
input2 <- readLines("zad2dane")
```

# Sposób 1:

```{r}
sposob1 <- function(input2) {

# Rozdzielam wczytany ciąg znaków na wektor o elementach jednoznakowych.
input2s <- input2 %>% 
  str_split_1("")
  
mini <- 150 # Tu zapiszemy najmnięjszą liczbę zer na warstwie.
zera <- 0 # Licznik zer.
ktory <- 0 # Licznik elementu na którym jesteśmy.
marker <- 0 # Zapamiętujemy warstwę z najmniejszą ilością zer.

for (el in input2s) {
  
  ktory <- ktory + 1
  
  if (el == 0) {
    zera <-  zera + 1
  }
  
  # Co 150 elementów wchodzimy na nową warstwę.
  if (ktory %% 150 == 0) {
    if (mini > zera) {
      mini <- zera
      marker <- ktory
    }
    zera <- 0
  }
}
# Warstwa o najmniejszej ilości zer.
warstwa <- input2s[(marker-149):(marker)]


jedynki <- 0 # Ilość jedynek w naszej warstwie.
dwojki <- 0 # Ilość dwójek w naszej warstwie.


for (el in warstwa) {
  if (el == 1) {
    jedynki <- jedynki + 1
  }
  if (el == 2) {
    dwojki <- dwojki + 1
  }
}
wynik <- jedynki * dwojki
wynik
}
```

```{r}
sposob1(input2)
```

# Sposób 2:

Najpierw dzielimy wejście na warstwy (kawałki po 150 elementów), a następnie wybieramy tą, która ma najmniej zer. Następnie liczymy ilość jedynek oraz dwójek w tej warstwie i mnożymy aby uzyskać ostateczny wynik.

```{r}
sposob2 <- function(input2) {
warstwa <- input2 %>% 
  str_sub(seq(1, str_length(.)-149, 150), seq(150, str_length(.), 150)) %>% 
  { .[which.min(str_count(., "0"))] }

jedynki <- warstwa %>% str_count('1')
dwojki <- warstwa %>% str_count('2')

wynik <- jedynki * dwojki
wynik
}
```

```{r}
sposob2(input2)
```

Porównanie dwóch sposobów rozwiązania zadania 2 przy pomocy microbenchmark.

```{r}
wyniki <- microbenchmark(sposob1(input2), sposob2(input2), times = 100)
```

Jak mogliśmy się spodziewać sposób 2 z użyciem podejścia wektorowego i wbudowanych funkcji jest dużo lepszy niż sposób pierwszy oparty o pętle for.

```{r}
wyniki %>% 
  summary()
```

```{r}
autoplot(wyniki)
```

